## 1. 분석하고자하는 주제  결정 

제목: 우리반 아이들이 좋아하는 아이돌  

## 1. 자료 조사 

노트에 받아 적은 대상 

```{r}
fav <- c('IOI',
'여자친구',
'IOI',
'세븐틴',
'IOI',
'EXO',
'원더걸스',
'EXO',
'구구단',
'구구단',
'원더걸스',
'여자친구',
'EXO',
'EXO',
'IOI',
'IOI',
'세븐틴',
'원더걸스',
'EXO',
'아이콘',
'여자친구',
'세븐틴',
'EXO')

table(fav)
```

### 표로 정리 

```{r}
table(fav)
```

문자로 받은 경우 `table`로 변환해요 .

```{r}
hist(table(fav), xlab = "계급:아이돌", ylab = "빈도:선호도")
```

```{r}
평균 : 어떤의미가 있나
편차 : 이 데이터를 보고 어떤 판단을 해야 하나?
분산 : 어쩌잔 말이냐  
```



1주일간 통학시간 

```
월 : 10분 
화 : 15분
수 : 9분
목 : 12분
금 : 15분 
```

```
hours = c(10,15,9,12,15)
```

(빈)도수분포표(Frequency Table)

- 도수는 빈도수에서 `빈`을 빼고 쓴거예요.

- 얼마나 자주나오냐 / 나오는 빈도의 `분포`를 조사하여 표로 만들어요.  

계급(class) : 

- 일정한 양을 기준으로 만든 집단을 나눈 것이지요.

- 발길이를 일정간 구간으로 나눈 하나 하나 
- 시작 이상- 끝 미만 (겹치지 않게 해요)

계급의 크기(구간) :(class interval)

- 얼마 단위로 구간을 나누었나.
- 크기는 동일해야 해요.  
- 10단위 

계급값(class value): 

- 계급(class)을 대표하는 값이예요.
- 계급의 시작과 끝의 가운데 값 ( (시작값 + 끝값) / 2  )
- (빈)도수 분포표에서 `평균을 구할 때` 사용하는 값이예요. 
  - 왜 구해야 하나요? 



변량(data set)





### EasyTong

- 숫자만 입력 

- 통계 계산값이 나온다. 
  - 평균 뒤로는 눈이 가물 가물 : 뭐래요? 

```
계급 : 도수 : 계급값 : (계급값)x(도수) : 편차 : (편차)^2 x (도수)

합계 
```



```
# 히스토그램에 라인 추가 하기 
set.seed(1)
data=rnorm(100,170,5)

hist(data,freq=F)
lines(density(data))

# 히스토그램 
hist(dist,                              # 자료(data)
     main="Histogram for dist",         # 제목
     xlab ="Class:dist",                      # x축 레이블 -제동거리(클래스:계급)
     ylab="Freq:count",                      # y축 레이블 -빈도수
     border="blue",                     # 막대 테두리색
     col="green",                       # 막대 색
     las=2,                             # 축의 tick label 글씨 방향(0~3)
     breaks=5)
     
```
